# 股份支付之业绩股票

提问人：tony868lamy 时间：2011-08-30 15:51:52
股票期权、限制性股票适用于采用权益结算的股份支付方式，虚拟股票和股票增值权适用于采用现金结算的股份支付方式。 问：以下观点是否合适？ 而对于业绩股票，需视具体的行权方式来确定，根据定义业绩股票可以通过一定数量股票或提取奖励基金购买股票后授予，因此若根据是否实现业绩支付一定数量股票，则为权益结算；若提取奖励基金的模式回购不既定数量的股票，应属于现金结算。

回答人：chenyiwei
IFRS 2后附的术语定义： cash-settled share-based payment transaction：A share-based payment transaction in which the entity acquires goods or services by incurring a liability to transfer cash or other assets to the supplier of those goods or services for amounts that are based on the price (or value) of equity instruments (including shares or share options) of the entity or another group entity.
equity-settled share-based payment transaction：A share-based payment transaction in which the entity (a) receives goods or services as consideration for its own equity instruments (including shares or share options), or (b) receives goods or services but has no obligation to settle the transaction with the supplier.判断权益结算还是现金结算的标准，主要是看结算方式是否为自身权益工具，而无论权益工具是新发行的还是回购的已发行权益工具。 如果提取既定金额的奖励金，但指定该奖励金只能用于购买本企业的自身权益工具，可购买的权益工具的数量取决于回购当时的市价，因而数量不确定的，仍然属于权益结算的股份支付，因为其所需要支付的现金的金额并不随着股价的波动而相应变动。

回答人：chenyiwei
回复 tony868lamy 的帖子
不是。应当是指“干股”之类，享有一定的利润分享权但没有其他完整股东权利的类型。

回答人：chenyiwei
回复 tony868lamy 的帖子
若以提取奖励基金的模式并按照未来的股票市价回购（股权激励办法规定达到可行权条件即可享受的）既定数量的股票，应属于权益结算的股份支付。因为激励对象有权取得的是既定数量的股票，至于如何取得这些股票，与激励对象是无关的，取决于公司的融资安排。
如果提取既定金额的奖励金，但指定该奖励金只能用于购买本企业的自身权益工具，可购买的权益工具的数量取决于回购当时的市价，因而数量不确定的，本质上属于一项支付现金的义务，不属于股份支付。（需要更正一下：此时激励对象所获得的权益工具的货币价值是既定的，但数量是不确定的，因此不属于按固定数量货币换取固定数量自身权益工具的合同，因此不属于权益工具）

提问人：tony868lamy 时间：2011-08-31 21:28:10
回复 chenyiwei 的帖子
最后结果是：
根据定义业绩股票可以通过一定数量股票或提取奖励基金购买股票后授予，因此若根据是否实现业绩支付一定数量股票，则为权益结算；（●对） 若提取奖励基金的模式回购不既定数量的股票，应属于现金结算。（●错）此时这类以自身权益工具结算的股份支付不属于股权支付，是否属于职工利润分享和奖金计划？

回答人：chenyiwei
基本可以这样理解。后一种情况本质上属于职工薪酬准则规范范围内的利润分享和奖金计划。